【裁判字號】    92,易,418
【裁判日期】    920709
【裁判案由】    竊盜等
【裁判全文】
臺灣彰化地方法院刑事判決                          九十二年度易字第四一八號
    公  訴  人  臺灣彰化地方法院檢察署檢察官
    被      告  乙○○
右列被告因竊盜等案件，經檢察官提起公訴（九十一年度偵字第八八七三號），及聲
請併案審理（臺灣臺中地方法院檢察署九十二年度偵字第八八七九號），本院判決如
左：
    主  文
乙○○連續攜帶兇器竊盜，累犯，處有期徒刑壹年捌月，扣案之Ｔ型扳手共參支、鑰
匙壹串均沒收；又共同行使偽造特許證，足以生損害於公眾及他人，累犯，處有期徒
刑伍月，扣案之偽造五Ｇ─六二六九號、ＥＺ─五八七○號車牌各貳面均沒收；又偽
造署押，足以生損害於公眾及他人，累犯，處有期徒刑參月，扣案之偽造「丙○○」
國民身分證、變造「丙○○」駕駛執照各壹張、台中縣警察局霧峰分局之警訊筆錄、
逮捕通知及法定障礙事由紀錄表上，偽造「丙○○」署押捌枚（簽名肆枚、指印肆枚
）均沒收；應執行有期徒刑貳年參月，扣案之Ｔ型扳手共參支、鑰匙壹串、偽造五Ｇ
─六二六九號、ＥＺ─五八七○號車牌各貳面、偽造「丙○○」國民身分證、變造「
丙○○」駕駛執照各壹張、台中縣警察局霧峰分局之警訊筆錄、逮捕通知及法定障礙
事由紀錄表上，偽造「丙○○」署押捌枚（簽名肆枚、指印肆枚）均沒收。
    事  實
一、乙○○曾於民國八十六年間因犯竊盜罪，經台灣嘉義地方法院於八十七年六月二
    十五日以八十六年度易字第二一○八號判處有期徒刑二年二月確定，甫於八十九
    年二月二十日執行完畢。詎仍不知悔改，復基於意圖為自己不法之所有之概括犯
    意，連續於附表一所示之時、地，持客觀上可供為凶器使用之Ｔ型扳手一支及自
    製鑰匙一串，以破壞車門鎖頭之方式，竊取如附表一所示戊○○等人所有之自小
    客、貨車及車內物品，得手後為避免為警查知竊盜犯行，乃以每副車牌（二面）
    新台幣（下同）一萬元之代價，委託與其有犯意聯絡、姓名年籍不詳綽號「大仔
    」之成年男子，以不詳方法偽造如附表一所示：五Ｇ─六二六九號、ＥＺ─五八
    七○、Ｍ八－三五九八號車牌三副（共六面，惟Ｍ八－三五九八號車牌二面未扣
    案），並將之懸掛在該竊得如附表一之各該車輛上使用，足以生損害於監理機關
    對車輛、車籍管理之正確性及如附表一所示之真正車主。乙○○另為避免被警查
    知其為通緝犯，竟於竊取丙○○置放車上之駕駛執照後，在高雄市不詳地點，以
    五千元之代價，委託與其有犯意聯絡、姓名年籍不詳綽號「胖子」之成年男子，
    以換貼乙○○照片之方式，變造駕駛執照及偽造國民身分證之特種文書各一張，
    完成後供己使用。嗣於九十一年十二月十四日二十時許，在彰化縣芬園鄉○○路
    ○段十六號旁空地，為警查獲，並扣得Ｔ型扳手一支、自製鑰匙一串、經變造「
    丙○○」之駕駛執照及偽造「丙○○」之國民身分證各一張；且為警查獲時，乙○○即持該變造駕駛執照及偽造國民身分證，冒用丙○○之名應訊，並於同日二
    十三時三十五分許，接續在台中縣警察局霧峰分局之警訊筆錄、逮捕通知及法定
    障礙事由紀錄表上，偽造「丙○○」署押八枚（簽名四枚、指印四枚），足生損
    害於丙○○及刑事偵查之正確性。嗣經比對指紋，始發現上開情事。
二、乙○○復承上意圖為自己不法之所有之概括犯意，於九十二年四月二十六日凌晨
    二時三十分許，在臺中市○區○○○街七五巷十一號前，持其所有、客觀上足供
    作兇器使用之Ｔ型扳手二支，著手正欲竊取賴素琴所有、車號Ｘ二－一０七三號
    自小客車，在尚未打開車門之際，即為賴素琴發現逃逸而未遂，嗣遭合力圍捕並
    報警處理，並扣得Ｔ型扳手二支。
三、案經台中縣警察局移送臺灣彰化地方法院檢察署檢察官偵查起訴，及聲請併案審
    理。
    理  由
一、右揭事實，已據被告乙○○於警訊、偵查及本院審理中坦承不諱，且核與被害人
    甲○○、丁○○、庚○○、己○○、戊○○、丙○○分別於警訊中所指訴之情節
    相符，復有贓物領據五紙、照片三幀、車籍作業系統─查詢認可資料、車牌失竊
    、車輛竊盜資料個別查詢報表─查詢車輛認可資料八紙等資料在卷，及偽造丙○○駕駛執照、國民身分證各一張、偽造自小客車車號五Ｇ─六二六九號、ＥＺ─
    五八七○車牌各二面等扣案可資佐證，事證明確，被告犯行應堪認定。
二、按Ｔ型扳手頭尖質硬，可用以戳刺，客觀上足供作兇器使用。核被告所為，係犯
    刑法第三百二十一條第一項第三款之加重竊盜罪、及第三百二十一條第二項、第
    一項第三款之加重竊盜未遂罪；又被告先後多次加重竊盜及一次加重竊盜未遂之
    犯行，時間緊接所犯係構成要件相同之罪，顯係基於概括犯意為之，應依連續犯
    之規定僅論以一加重竊盜罪，並加重其刑。又起訴書雖未載及右揭二部分之竊盜
    犯行，惟因與起訴經認定有罪部分有連續犯之裁判上一罪關係，併經檢察官移送
    併辦，依審判不可分原則，本院自應併為審理，附此敘明。又按汽車牌照係公路
    監理機關所發給之行車許可憑證，及身分證用以證明身分，均屬刑法第二百十二
    條所列之特種文書，被告向與其有犯意聯絡綽號「大仔」之人購入偽造車牌並加
    以懸掛使用之犯行，係犯刑法第二百十六條、第二百十二條之行使偽造特許證罪
    ；而偽造特種文書之低度行為，為行使偽造特種文書之高度行為所吸收，不另論
    罪。又被告委託綽號「胖子」之人變造丙○○之駕駛執照及偽造其身分證後行使
    ，係犯刑法第二百十六條、第二百十二條之行使偽造特種文書罪，及行使變造特
    種文書罪，而偽造或變造特種文書之低度行為，為行使偽造或變造特種文書之高
    度行為所吸收，亦不另論罪；又被告以一行使行為同時行使偽造及變造特種文行
    書，觸犯行使偽造特種文書及行使變造特種文二罪，為想像競合犯，應僅論以行
    使偽造特種文行書一罪；被告在警訊筆錄、逮捕通知及法定障礙事由紀錄表上偽
    簽丙○○之署押及捺指印之犯行，另犯刑法第二百十七條之偽造署押罪；其先後
    偽簽署押及按指印之行為，係基於同一犯意所為，為單純一罪；被告所犯上開行
    使變造駕駛執照及偽造國民身分證之特種文書罪與偽造署押罪間，有方法與結果
    之牽連關係，為牽連犯，應從一較重之偽造署押罪處斷。而被告與姓名年籍不詳
    綽號「大仔」及「胖子」之男子間分別就偽造車牌、國民身分證、駕駛執照之特
    種文書罪有犯意聯絡及行為分擔，為共同正犯；被告上揭所犯加重竊盜罪、行使
    偽造特許證罪、偽造署押罪三罪間，犯意各別、行為互異，應分論併罰之。被告
    前曾因竊盜案件，經台灣嘉義地方法院判處有期徒刑二年二月確定，於八十九年
    二月二十日執行完畢，有刑案資料查註紀錄表一份在卷可據，其於五年之內，再
    犯本件有期徒刑以上之罪，為累犯，應依刑法第四十七條規定就行使偽造特許證
    、偽造署押部分加重其刑，並就就連續加重竊盜部分遞加重之；爰審酌被告年輕
    力壯，不思自食其力，竟以竊盜等手法取得他人財物，且被害人數眾多，所生危
    害甚鉅，惡性重大，及犯罪後坦承犯行、深具悔意之態度等一切情狀，分別量處
    如主文所示之刑，及定應執行刑。扣案之Ｔ型扳手共三支、鑰匙一串，及偽造自
    小客車車號五Ｇ─六二六九號、ＥＺ─五八七○號車牌各二面、偽造「丙○○」
    國民身分證、變造「丙○○」駕駛執照各一張，為被告所有、供本件犯罪所用之
    物，已據被告供承在卷，均應依刑法第三十八條第一項第二款之規定宣告沒收；
    又台中縣警察局霧峰分局之警訊筆錄、逮捕通知及法定障礙事由紀錄表上，偽造
    「丙○○」署押共八枚（簽名四枚、指印四枚），應依刑法第二百十九條規定宣
    告沒收之。
三、至併案意旨（臺灣彰化地方法院檢察署九十二年度偵字第一一五七號、第一三四
    四號）略以：被告乙○○於如附表二所示之時、地，竊取如附表二所示之車號Ｃ
    ３─５６３３、９Ｑ─７９５１號車。惟查，被告堅詞否認有竊取車號Ｃ３─５
    ６３３號車之事實，本院經傳訊證人即於警、偵訊中證稱曾向「乙○○」買受該
    車零件之蘇德發到院證稱：「我以前確實有跟乙○○買的，合約書現在已經找不
    到了。賣我的人，不是站在我旁邊的乙○○，因為他的形體沒有那麼好。但合約
    書確實是寫乙○○的名義。」等語，足見實際賣零件予證人蘇德發者並非被告，
    係另有其人，被告應遭冒名，尚不能認定被告確有竊取Ｃ３─５６３３號車。再
    查，被告固坦言有竊取９Ｑ─７９５１號車，惟竊取之時間遠在八十五年五月間
  ，距本件被告連續竊車犯行之九十一年間相距六年以上，且被告於八十六年間另
    犯竊盜罪，經判處有期徒刑二年二月，至八十九年二月二十日方執行完畢出獄，
    有如前述，顯見被告竊取９Ｑ─７９５１號車之犯行，與本件並無概括犯意之可
    言，無法列論以有連續犯之裁判上一罪關係，故此併案部分本院無從審究，應退
    回偵查。
據上論斷，應依刑事訴訟法第二百九十九條第一項前段，刑法第二十八條、第五十六
條、第三百二十一條第一項第三款、第二百十六條、第二百十二條、第二百十七條、
第二百十九條、第五十五條、第四十七條、第三十八條第一項第二款、第五十一條第
五款，罰金罰鍰提高標準條例第一條前段，判決如主文。
本案經檢察官吳怡盈到庭執行職務。
中    華    民    國    九十二    年      七      月        九          日
                                臺灣彰化地方法院刑事第二庭
                                    法      官  吳  俊  螢
右正本證明與原本無異。
如不服本判決，應於送達後十日內向本院提出上訴狀(須附繕本)。
告訴人或被害人對於判決如有不服具備理由請求檢察官上訴者，其上訴期間之計算係
以檢察官收受判決正本之日期為準。
                                法院書記官  莊  玉  惠
中    華    民    國    九十二    年      七      月        十          日
刑法第三百二十一條
犯竊盜罪而有左列情形之一者，處六月以上五年以下有期徒刑：
一、於夜間侵入住宅或有人居住之建築物、船艦或隱匿其內而犯之者。
二、毀越門扇、牆垣或其他安全設備而犯之者。
三、攜帶兇器而犯之者。
四、結夥三人以上而犯之者。
五、乘火災、水災或其他災害之際而犯之者。
六、在車站或埠頭而犯之者。
前項之未遂犯罰之。
刑法第二百十六條
行使第二百十條至第二百十五條之文書者，依偽造、變造文書或登載不實事項或使登
載不實事項之規定處斷。
刑法第二百十二條
偽造、變造護照、旅券、免許證、特許證及關於品行、能力、服務或其他相類之證書
、介紹書，足以生損害於公眾或他人者，處一年以下有期徒刑，拘役或三百元以下罰
金。
刑法第二百十七條
偽造印章、印文或署押，足以生損害於公眾或他人者，處三年以下有期徒刑。
盜用印章、印文或署押，足以生損害於公眾或他人者，亦同。
刑法第二百十九條
偽造之印章、印文或署押，不問屬於犯人與否，沒收之。
附表一：
┌────┬────┬────┬────┬────┬────┬────┐
│被害人  │車型    │車色    │引擎號碼│原車牌號│懸掛車牌│失竊時地│
│        │        │        │        │碼      │號碼    │        │
├────┼────┼────┼────┼────┼────┼────┤
│丁○○  │國瑞牌  │白色    │5E085685│PJ-3305 │5G-6269 │91.10.30│
│        │自小客  │        │3       │未尋獲  │（偽造）│彰化縣彰│
│        │        │        │        │        │該牌照車│化市鎮興│
│        │        │        │        │        │主徐秀嬌│里建興路│
│        │        │        │        │        │        │一號前  │
├────┼────┼────┼────┼────┼────┼────┤
│甲○○  │中華牌  │銀色    │4G93M000│K5-1320 │EZ-5870 │91.12.04│
│        │自小客  │        │513     │未尋獲  │（偽造）│彰化縣芬│
│        │        │        │        │        │該牌照車│園鄉彰南│
│        │        │        │        │        │主怡萊斯│路二段三│
│        │        ││        │        │有限公司│七九號  │
│        │        │        │        │        │        │        │
├────┼────┼────┼────┼────┼────┼────┤
│庚○○  │中華牌  │銀色    │4G93M043│N9-7706 │M8-3598 │91.12.13│
│        │自小客  │        │100     │未尋獲  │（偽造）│台中市東│
│        │        │        │        │        │該牌照車│區○○路│
│        │        │        │        │        │主鄧忠正│與南京東│
│        │        │        │        │        │        │路口    │
├────┼────┼────┼────┼────┼────┼────┤
│己○○  │DOMINCO │黑色    │25130   │6B-8051 │無懸掛  │91.12.05│
│（車主登│牌自小客│        │        │未尋獲  │        │台中市中│
│記余玉琳│        │        │        │        │        │區○○街│
│）      │        │        │        │        │        │二九號前│
├────┼────┼────┼────┼────┼────┼────┤
│戊○○  │中華牌  │藍色    │4G82A003│PJ-9778 │無懸掛  │91.06.26│
│        │自小貨  │        │952     │未尋獲  │        │台中市東│
│        │        │        │        │        │        │區南京東│
│        │        │        │        │        │        │路與力行│
│        │        │        │        │        │        │路口    │
├────┼────┼────┼────┼────┼────┼────┤
│丙○○  │        │        │        │NQ-6059 │        │91.11.14│
│        │自小客  │        │        │未尋獲  │        │台中縣烏│
│        │        │        │        │        │        │日鄉中彰│
│        │        │        │        │        │        │快速道路│
│        │        │        │        │        │        │橋下    │
└────┴────┴────┴────┴────┴────┴────┘
附表二：
┌───┬───┬───┬───────┬───────┬─────┐
│被害人│ 車型 │ 車色 │ 引擎號碼     │ 原車牌號碼   │ 失竊時地│
├───┼───┼───┼───────┼───────┼─────┤
│劉旭能│五十鈴│ 藍色 │0000000│Ｃ３─５６３３│九十年十二│
│      │牌自小│      │              │              │月十四日於│
│      │貨    │      │              │              │嘉義市西區│
│      │      │      │              │              │保安里友愛│
│      │      │      │              │              │路六七五號│
│      │      │      │              │              │前        │
├───┼───┼───┼───────┼───────┼─────┤
│辛○○│賓士牌│黑色  │0000000│９Ｑ─７９５１│八十五年五│
│      │自小客│      │0000000│換牌前為      │月十五日於│
│      │      │      │車身號碼      │ＱＲ─８８８８│台中市北屯│
│      │      │      │ＷＤＢ１４００│９Ｑ─５４４０│區○○路二│
│      │      │      │３３１Ａ２８２│              │一五巷口  │
│      │      │      │１０５        │              │          │
│      │    │      │              │              │          │
│      │      │      │              │              │          │
│      │      │      │              │              │          │
│      │      │      │              │              │          │
└───┴───┴───┴───────┴───────┴─────┘


司法院資訊處製作；財團法人民間司法改革基金會備份。
